【裁判字號】    98,交聲,380
【裁判日期】    981110
【裁判案由】    違反道路交通管理處罰條例聲明異議
【裁判全文】
臺灣花蓮地方法院交通事件裁定         98年度交聲字第380號
原處分機關  交通部公路總局臺北區監理所花蓮監理站
異  議  人
即受處分人  甲○○
上列異議人即受處分人因違反道路交通管理處罰條例案件，對於
交通部公路總局臺北區監理所花蓮監理站中華民國98年10月21日
所為之處分（處分案號：花監違字第裁44-VP0000000號）聲明異
議，本院裁定如下：
    主  文
異議駁回。
    理  由
一、原處分機關處分意旨略以：異議人即受處分人甲○○（下稱
    異議人）於民國98年7月17日10時48分許，駕駛車牌號碼440
    3-T號自用小客車，在台一線448.6公里北上車道，因「行車
    速度超過規定最高時速未滿20公里」之違規，經屏東縣警察
    局交通隊掣發屏警交字第 VP0000000號舉發違反道路交通管
    理事件通知單，並移送原處分機關，原處分機關即依道路交
    通管理處罰條例第40條，裁處異議人即受處分人罰鍰新臺幣
    （下同）1,600元，並依同條例第63條記違規點數1點，罰鍰
    限於98年11月20日前繳納，並註明上開罰鍰逾期不繳納之處
    分。
二、異議人異議意旨則以：當時其行車速度為時速75公里，並未
    超速，或超過80公里。違規照片上有2部車輛，為第2部車明
    顯超速，該路段又為禁止變換車道線，該第 2部車車速比其
    車快，固定之照相機當然會感應，又如何認定是其這部車超
    速？而聲明異議，請求撤銷原處分等語。
三、按汽車駕駛人，行車速度，超過規定之最高時速，或低於規
    定之最低時速，除有第43條第1項第2款情形（行車速度，超
    過規定之最高時速60公里以上）外，處新臺幣 1,200元以上
    2,400元以下罰鍰；又汽車駕駛人有前開情形，記違規點數1
    點，道路交通管理處罰條例第40條、第63條第1項第1款分別
    定有明文。
四、經查：
（一）異議人於98年7月17日10時48分許，駕駛車牌號碼4403-T
      號自用小客貨車，行經台一線 448.6公里北上車道之事實
      ，為異議人所不爭執。
（二）異議人雖辯稱其並未超速云云。惟觀諸卷附之採證照片所
      示，車牌號碼 4403-T號自用小客車，行經台一線448.6公
      里北上車道之時速為每小時81公里，車牌號碼清晰可辨，
      顯無誤認之可能。異議人雖辯稱違規照片上有 2部車輛，
      第 2部車車速比其車快，明顯超速云云。惟觀諸該採證照
      片，固另有車牌號碼 D6-1386號自用小客車行駛在內側車
      道，然無從看出該車係明顯超速，且該車距離異議人所駕
      駛之車輛及雷達測速儀已有一段距離，雷達測速儀所拍攝
      之時間復極為短暫，雷達測速儀所測得之超速車輛即應為
      較近之異議人所駕駛之自用小客車，而非車牌號碼D6-138
      6號自用小客車。且卷附之屏東縣警察局98年10月6日屏警
      交字第0980051860號函亦載明該局經檢視採證照片中違規
      車輛與數據顯示，該車在通過雷達測速儀發射感應波範圍
      內（以停止間測去車用透明規比對），照相系統即啟動拍
      攝，測得該車行車時速為81公里（限速70公里），該局即
      依違反道路交通管理處罰條例第40條之規定製單舉發確無
      違誤等情。足徵異議人駕駛前開自用小客車行經該處，確
      有行車速度超過規定最高時速未滿20公里之違規。
（三）綜上所述，異議人前開違規事實，洵堪認定。原處分機關
      以異議人即受處分人確有駕駛車輛超越速限之違規行為，
      依道路交通管理處罰條例第40條，裁處異議人罰鍰 1,600
      元，依同條例第63條第1項第1款之規定記違規點數 1點，
      於法並無違誤。本件異議為無理由，應予駁回。
據上論斷，依道路交通案件處理辦法第19條，裁定如主文。
中    華    民    國    98    年    11    月    10    日
                  交通法庭      法  官  張宏節
上列正本證明與原本無異。
如對本裁定不服，應於送達後 5日內，向本院提出抗告狀（應抄
附繕本）。
中    華    民    國    98    年    11    月    10    日
                                書記官


司法院資訊處製作；財團法人民間司法改革基金會備份。
